【裁判字號】    98,苗簡,341
【裁判日期】    980703
【裁判案由】    清償借款
【裁判全文】
臺灣苗栗地方法院民事簡易判決         98年度苗簡字第341號
原      告  乙○○
被      告  甲○○
                        巷1號.
上列當事人間請求清償借款事件，本院於民國98年7 月2 日言詞
辯論終結，判決如下：
    主  文
被告應給付原告新臺幣壹拾伍萬肆仟伍佰元，及自民國九十八年
五月二十五日起至清償日止，按週年利率百分之五計算之利息。
訴訟費用新臺幣壹仟陸佰陸拾元由被告負擔。
本判決得假執行。
    事實及理由
壹、程序方面
一、按訴之變更或追加，非經他造同意，不得為之，但擴張或減
    縮應受判決事項之聲明者，不在此限，民事訴訟法第255 條
    第1 項第3 款定有明文。本件原告於起訴時原請求：被告應
    給付原告新臺幣（下同）156,000 元，及自民國（下同）98
    年5 月24日起至清償日止，按年息百分之5 計算之利息。嗣
    於98年7 月2 日本院審理中更正訴之聲明：被告應給付原告
    新臺幣154,500 元，及自98年5 月25日起至清償日止，按年
    息百分之5 計算之利息。核係減縮應受判決事項之聲明，與
    上揭規定相符，應予准許。
貳、實體方面
一、原告起訴主張：
（一）被告於98年2 月24日向原告借款新臺幣150, 000元，清償
      期為98年5 月24日，利息部分每月以2,500 元計算，詎被
      告僅償還3,000 元，尚有本金及利息共154,500 元未清償
      ，經原告一再催索，仍置之不理，為此為此原告依借貸法
      律關係，請求被告給付如主文第1 項所示之金額及利息。
（二）對被告抗辯之陳述：希望被告一個月至少能償還5,000 元
      。對被告提出一個月償還3,000 元之還款方案表示不願意
      接受。
二、被告方面: 表示確實有向原告借款150,000 元，惟以其目前
    之清償能力，一個月僅能償還3,000元。
三、原告主張之前開事實，業據原告提出借據為證，且為被告所
    不爭執，自堪信原告之主張為真實。被告雖表示希以每月償
    還3,000 元之方式清償，惟被告上開所辯，既未經原告同意
    ，則其所請，尚屬無據，礙難准許，附此敘明。
四、稱消費借貸者，謂當事人一方移轉金錢或其他代替物之所有
    權於他方，而約定他方以種類、品質、數量相同之物返還之
    契約。借用人應於約定期限內，返還與借用物種類、品質、
    數量相同之物。從而原告依據民法消費借貸法律關係，請求
    被告給付如主文第1 項所示之本金、利息，為有理由，應予
    准許。
五、本件係關於財產權之訴訟其標的金額在500,000 元以下之簡
    易訴訟程序，本院為被告敗訴之判決，應依民事訴訟法第38
    9 條第1 項第3 款規定，依職權宣告假執行。
六、訴訟費用負擔之依據：民事訴訟法第78條。
中    華    民    國    98    年    7     月    3     日
                  苗栗簡易庭法  官  伍偉華
以上正本係照原本作成。
如對本判決上訴，須於判決送達後20日內向本院提出上訴狀。
                            書記官  黎東成
中    華    民    國    98    年    7     月    3    日


司法院資訊處製作；財團法人民間司法改革基金會備份。
